【裁判字號】    95,裁,1961
【裁判日期】    950831
【裁判案由】    贈與稅
【裁判全文】
最  高  行  政  法  院  裁  定
                                     95年度裁字第01961號
上  訴  人  甲○○
被 上訴 人  財政部臺灣省北區國稅局
代  表  人  乙○○
上列當事人間因贈與稅事件，上訴人對於中華民國94年4月7日臺
北高等行政法院92年度訴字第4991號判決，提起上訴，本院裁定
如下：
    主  文
上訴駁回。
上訴審訴訟費用由上訴人負擔。
    理  由
一、按對於高等行政法院判決之上訴，非以其違背法令為理由，
    不得為之，行政訴訟法第242條定有明文。同法第243條第1
    項規定，判決不適用法規或適用不當者，為違背法令；而判
    決有第243條第2項所列各款情形之一者，其判決當然違背法
    令。又提起上訴，應以上訴狀表明上訴理由並應添具關於上
    訴理由之必要證據，復為同法第244條第1項第4款及第2項所
    明定。準此，當事人提起上訴，如以原審判決有行政訴訟法
    第243條第1項不適用法規或適用法規不當為理由時，其上訴
    狀或理由書應有具體之指摘，並揭示該法規之條項或其內容
    ；如以原審判決有第243條第2項所列各款情形之當然違背法
    令為理由時，其上訴狀應揭示合於該款之事實。上訴狀或理
    由書如未依此項方法表明，或其所表明者，顯與上開法條規
    定之情形不相合時，即難認為已對高等行政法院判決之違背
    法令有具體之指摘，其上訴自難認為合法。又認定事實與證
    據取捨，乃事實審法院之職權，苟其事實之認定及證據之取
    捨，並不違背經驗法則與論理法則，即不容任意指摘為違法
    ，而執為上訴本院之理由。
二、上訴意旨略謂：上訴人就取得買賣價金之使用流向，業於原
    審提出匯款證明；至事後之清償證明或傳訊該當事人以實其
    說，上訴人於原審亦多次請求調查，惟原審法院拒未調查，
    而率爾不予採認，係顯有未竟調查能事之違法，應予廢棄。
    再者，被上訴人所核定之贈與總額，係以久慶建設股份有限
    公司（下稱久慶公司）民國（下同）82年度未分配盈餘累計
    數加計贈與日未分配盈餘及資本額之股份數計之；然就該數
    額之計算，因第三人久慶公司之怠於提出證明，而任由被上
    訴人自行認定。又上訴人曾函請被上訴人調取82至84年及本
    案認定期間之營利事業所得稅申報書，被上訴人竟以該資料
    已逾保管年限而銷毀，無資料可提供，以資回應；原審就此
    涉訟案件之相關證物銷毀未加調查，又為不利上訴人之認定
    ，實有違舉證責任之證據法則，該判決實屬違法，應予撤銷
    等語，請求廢棄原判決，撤銷原處分、復查決定及訴願決定
    。
三、本件上訴人對於原審法院判決提起上訴，核其上訴意旨所指
    各節，係就原審取捨證據、認定事實之職權行使，指摘其為
    不當，揆諸首揭說明，難認為對高等行政法院判決之如何違
    背法令已有具體之指摘，其上訴為不合法，應予駁回。
四、依行政訴訟法第249條第1項前段、第104條、民事訴訟法第
    95條、第78條，裁定如主文。
中    華    民    國    95    年    8     月    31    日
                  第二庭審判長法  官  廖  政  雄
                              法  官  鍾  耀  光
                              法  官  姜  仁  脩
                              法  官  簡  朝  振
                              法  官  胡  國  棟
以  上  正  本  證  明  與  原  本  無  異
中    華    民    國    95    年    8     月    31    日
                              書記官  王  史  民


司法院資訊處製作；財團法人民間司法改革基金會備份。
